臺灣苗栗地方法院民事裁定
110年度監宣字第223號
聲  請  人  胡又才  

相  對  人  胡美之  


上列當事人間請求選任特別代理人事件，本院裁定如下：
    主    文
選任關係人謝秀珠(民國00年0月00日生，身分證統一編號：Z000
000000)為相對人胡美之於辦理被繼承人楊金枝遺產繼承分割事
件之特別代理人，遺產繼承之分割不得侵害受監護宣告人胡美之
之法定應繼分。
聲請程序費用新臺幣壹仟元整由聲請人負擔。
　　理    由
一、聲請意旨略以：相對人胡美之前經鈞院以110 年度監宣字第
     81 號裁定宣告為受監護之人，並選定聲請人為監護人，因
    受監護宣告人之母楊金枝於民國110年11月25日死亡，留有
    遺產，惟因監護人與受監護人同為繼承人，有利害衝突，致
    無法代理受監護人辦理遺產繼承相關事宜，為此聲請選任關
    係人謝秀珠為受監護人胡美之之特別代理人，以利代為處理
    遺產分割事宜等情，並提出被繼承人戶籍謄本、被繼承人繼
    承系統表、遺產分割協議書等件為證。
二、按監護人之行為與受監護人之利益相反或依法不得代理時，
    法院得因監護人、受監護人、主管機關、社會福利機構或其
    他利害關係人之聲請或依職權，為受監護人選任特別代理人
    ，民法第1113條準用同法第1098條第2 項定有明文。
三、經查，聲請人主張之事實業據其提出兩造之戶籍謄本、被繼
    承人楊金枝之繼承系統表暨財政部中區國稅局遺產免稅證明
    書等件為證，另經本院依職權調取本院110年度監宣字第81
    號監護宣告卷宗，自堪信為真實。次查被繼承人之遺產免稅
    證明書，被繼承人遺產有土地及建物各一筆、存款、投資及
    其他財產共新台幣0000000元，繼承人則為被繼承人配偶及
    子女共計3名，相對人依法有1/3之應繼分，可分得1,394,46
    0元，本件經聲請人陳報之111年1月17日遺產分割協議書記
    載略以：由相對人胡美之分配取得合作金庫商業銀行、華南
    商業銀行、台灣中小企業銀行、中華郵政、凱基商業銀行、
    中國信託商業銀行及日盛國際商業銀行之存款，以1,505,23
    8元即高於1/3法定應繼分之金額取得應繼遺產，足見上開分
    割協議並無侵害相對人之法定應繼分。又關係人謝秀珠為相
    對人胡美之舅媽，並非繼承人，於上開遺產分割事件未有與
    相對人利益相反之情事，且表明願就前開遺產分割事項擔任
    相對人之特別代理人，此有同意書在卷足參。本院審酌關係
    人與相對人之關係，並無不適宜擔任特別代理人之消極原因
    ，堪信由其擔任相對人之特別代理人，對相對人權益應可善
    盡保護之責，爰依聲請人之請求，選任關係人謝秀珠為相對
    人之特別代理人。從而，聲請人依上開規定聲請就遺產分割
    事宜為相對人選任特別代理人，為有理由，自應准許。
四、法院選任特別代理人之裁定，得記載特別代理人處理事項之
    種類及權限範圍，家事事件法第111 條第3 項定有明文，基
    此，本裁定選任之特別代理人於辦理上開遺產分割事務時，
    不得侵害相對人之法定應繼分，應依聲請人於111 年1 月17
    日具狀陳報之遺產分割協議書(如附件)為遺產之分割，以維
　　相對人之權益，附此敘明。
五、爰依家事事件法第164條第2 項，裁定如主文。
中　　華　　民　　國　　111 　年　　3 　　月　　18　　日
                   家事法庭     法  官　李麗萍
以上正本係照原本作成。
如對本裁定抗告，須於裁定送達後10日內之不變期間內，向本院
提出抗告狀，並繳納抗告費新台幣1000元。
中　　華　　民　　國　　111 　年　　3 　　月　　 18 　日
                                書記官　盧品蓉
附件(111年1月17日陳報之遺產分割協議書)